# 审计报告附注中关于会计科目变化越过30%是否要说明原因？

提问人：tpatw 时间：2014-02-24 20:40:00
审计报告附注中关于会计科目变化越过30%是否要说明原因？这个规定是必须的吗？规定的出处？谢谢

回答人：chenyiwei
会计准则并无此要求。此类要求通常见于其他监管部门（如证监会和国资委）对附注披露内容与格式的额外要求中，如证监会《公开发行证券的公司信息披露编报规则第 15 号--财务报告的一般规定》等。